最　高　行　政　法　院　裁　定
　　　　　　　　　　　　　　　　　　 96年度裁字第00327號
上　訴　人　甲○○
被 上訴 人　銓敘部
代　表　人　乙○○
上列當事人間因考績事件，上訴人對於中華民國94年7月21日臺
北高等行政法院93年度訴字第2272號判決，提起上訴，本院裁定
如下：
　　主  文
上訴駁回。
上訴審訴訟費用由上訴人負擔。
　　理  由
一、按當事人依行政訴訟法第243條第1項規定，以高等行政法院
    判決有不適用法規或適用法規不當為上訴最高行政法院之理
    由時，其上訴狀或理由書應有具體之指摘，並揭示該法規之
    條項或其內容。若係成文法以外之法則，應揭示該法則之意
    旨。倘為司法院解釋、或本院之判例，則應揭示該判解之字
    號或其內容。上訴狀或理由書如未依此項方法表明者，即難
    認為已對高等行政法院判決之違背法令有具體之指摘，其上
    訴自難認為合法。
二、查本件上訴意旨略以：依公務人員考績法第14條規定可知，
    被上訴人依考績表項目評擬結果，銓敘審定當年度任職期間
    「年度考績─等次」，如受考人不服，依公務人員保障法提
    申訴異議，與提復審、行政訴訟救濟管道不同，本銓敘審定
    階段，僅審定任職年度期間成績，無執行起始日，年度考績
    依公務人員考績法第14條規定，必須先銓敘審定完成後，始
    得作為後兩項「考績升等」、「考績獎懲」分別銓敘審定之
    依據。而依公務人員考績法第11條第1項、同條第2項、公務
    人員俸級法第11條規定，受考人對於被上訴人銓敘審定考績
    升等及換敘如有不服，依公務人員保障法規定提起複審、行
    政訴訟救濟。而此「考績升等」依據「年度考績」審定結果
    作為銓敘審定「晉升職等」執行依據，依公務人員考績法第
    18條「考績升等」結果自次年1月起執行。另依公務人員考
    績法第7條第1項、同條第2項及同法施行細則第9條第1項規
    定可知，受考人對於被上訴人銓敘審定「考績獎懲」如有不
    服，依公務人員保障法規定提起復審、行政訴訟救濟。本「
    考績獎懲」依據「年度考績」審定結果作為銓敘審定「獎懲
    」執行依據，依公務人員考績法第18條「考績獎懲」結果自
    次年1月起執行。綜上可知，依公務人員考績法規定，本考
    績事件有「年度考績」、「考績升等」、「考績獎懲」等三
    部分，必須經被上訴人分別獨立銓敘審定為之。被上訴人及
    原判決以公務人員考績法第14條銓敘審定上訴人「年度考績
    」92年度為甲等；依同法第7條「考績獎懲」銓敘審定「甲
    等─依法給與2個月俸給總額之一次獎金」，被上訴人及原
    審以「年度考績─甲等」為依據，作為上訴人「考績獎懲─
    2個月俸給總額之一次獎金；薦任6等年功俸6級、535俸點」
    之執行結果為最終之必要「考績結果」；再依同法第11條「
    考績升等」銓敘審定取得「晉升職等」資格，依公務人員俸
    級法第11條銓敘審定「換敘」為薦任7等年功俸4級、535俸
    點。循此，上訴人依該最終「考績結果」領取獎金，依同法
    第7條第2項規定應為薦任6等年功俸6級、535俸點之2個月俸
    給總額之一次獎金。但實際上，上訴人領取獎金為薦任7等
    年功俸4級、535俸點之2個月俸給總額之一次獎金，如非核
    發錯誤，則為被上訴人及原審認定之「考績獎懲」結果並非
    公務人員考績法所規定之「年終考績」結果，與同法第11條
    所規定之「年終考績」不同，其法律見解不同，爰請確認。
    按依公務人員考績法第3條、第6條、第11條第2項規定，公
    務人員考績法對「年終考績」之定義僅有「任職期間之成績
    、「等次」及「分數」之規定，其餘並無詳述。上訴人以92
    年職等為薦任6等年功俸6級、535俸點受考92年度年終考績
    ，依公務人員考績法第14條銓敘審定年度考績92年列甲等，
    以91年、92年年度考績列甲等而取得同法第11條銓敘審定「
    考績升等」薦任6等晉升7等資格，依公務人員俸給法第11
    條銓敘審定以薦任6等年功俸6級、535俸點換敘為薦任7等年
    功俸4級、535俸點，自93年1月起執行，以92年度考績列甲
    等，依同法第7條考績獎懲甲等，已達所敘職等本俸最高俸
    級或已敘年功俸級者，晉年功俸一級，並給與一個月俸給總
    額之一次獎金，依已換敘為薦任7等年功俸5級、550俸點，
    均依公務人員考績法及公務人員俸給法規定辦理，基於與被
    上訴人、原審法院法律見解不同，爰請確認。又依公務人員
    考績法第14條被上訴人先銓敘審定年度考績，並無疑義；對
    於同法第7條「考績獎懲」、同法第11條「考績升等」並無
    明文有優先適用順序，是年度考績銓敘審定後，辦理「考績
    升等及換敘」，辦理「考績獎懲」或「年度考績」銓敘審定
    後，繼辦理「考績獎懲」，次辦理「考績升等及換敘」之程
    序，均無違法，但依法應擇取對當事人最有利之條件執行。
    事實上，先辦理「考績升等」及「換敘」，次辦理「考績獎
    懲」，較先辦理「考績獎懲」次辦理「考績升等」及「換敘
    」有利當事人，前者可升等、升級、升俸額；後者僅可升等
    。上訴人以為原判決有違反行政程序法第9條及憲法第23條
    規定等語。經核上訴論旨雖泛稱原判決有違反行政程序法第
    9條及憲法第23條規定為由，惟核其內容，乃上訴人仍執詞
    已於原審起訴陳述而為原判決所不採之主張，即就年終考績
    之結果作為考績升等依據，該年終考績之結果係指考績法第
    14條評定等次年終考績之審定結果，即被上訴人應先適用公
    務人員考績法第11條規定晉升職等後，再適用第7條規定給
    予考績獎懲。並以上訴人對法律上見解之歧異，就原審取捨
    證據、認定事實之職權行使，指摘其為不當。然對原判決究
    竟有何違背法令之事由，並未具體指明。參照首揭規定，其
    上訴顯難認為合法，應予駁回。
三、依行政訴訟法第249條第1項前段、第104條、民事訴訟法第
    95條、第78條，裁定如主文。
中　　華　　民　　國　　96　　年　　2　　 月　　9　　 日
                  第一庭審判長法  官　林  茂  權
                              法  官  廖  宏  明
                              法  官  鄭  小  康
                              法  官　鄭　忠　仁
                              法  官　黃　本　仁
以  上  正  本  證  明  與  原  本  無  異
中　　華　　民　　國　　96　　年　　2　　 月　　9　　 日
　　　　　　　　　　　　　　　書記官　王　福　瀛
